# 租赁准则

提问人：xqkjs 时间：2022-01-22 10:54:00
我公司实行《企业会计准则》， 2021 年 7 月租赁经营场所用于餐饮经营，场所租赁期限 3 年，年租金 10 万元，但是未取得租赁发票。是否可以按照《租赁准则》进行相关账务处理？

回答人：chenyiwei
会计处理并不以发票为唯一依据。关键是看有无其他替代证据证明该交易的真实性，以及该交易是否符合新租赁准则规定的租赁定义和确认条件（在一段时间内转移对已识别资产使用的控制权）。

提问人：liuguoan 时间：2022-09-18 12:13:11
陈版您好，A公司在全国各地有 40 多家办事处，办事处的房屋均为租赁的，上述租赁的房租租赁合同有的签订 1 年，也有的签订 2 或 3 年的，签订一年的合同的办事处预计未来也是会续租的？针对上述情况下适用新租赁准则关于租赁期限应该如何确定？折现确认使用权资产时应当按照多少年折算呢？

回答人：chenyiwei
首先确定会计意义上的租赁期，可参考：《计学精要 2021 》第三章“租赁期”之“4.2 固定租赁期 1 年+12个月滚动续期选择权的处理”。
在确定了租赁期之后，根据该租赁期的时间长短合理确定该融资期间对应的基准利率、承租人信用风险等因素合理确定利差，在此基础上确定折现率，具体可参阅《计学精要 2021 》第四章“增量借款利率”相关内容。

提问人：liuguoan 时间：2022-09-22 16:31:32
陈版您好，计学精要有电子版的吗？是否可以分享一份？

回答人：chenyiwei
抱歉，由于与出版社之间的版权保护约定，不能公开电子版。